

\vspace{3.5em}
\noindent \begin{minipage}{\textwidth}
\stepcounter{mallinumber}
\noindent \textbf{Tüüpsõnamall \arabic{mallinumber}\,\vadja{dokumentti}}\\

\begin{sideways}
\begin{tabular}{l l}
muutvormimall & tunnused \\
\hline
\underline{dokument}\,$\oplus$\,t\,$\oplus$\,\underline{i} & \textsc{ sg nom } \\
\underline{dokument}\,$\oplus$\,\underline{i} & \textsc{ sg gen } \\
\underline{dokument}\,$\oplus$\,t\,$\oplus$\,\underline{i}\,$\oplus$\,a & \textsc{ sg par } \\
\underline{dokument}\,$\oplus$\,t\,$\oplus$\,\underline{i}\,$\oplus$\,sõ & \textsc{ sg ill } \\
\underline{dokument}\,$\oplus$\,t\,$\oplus$\,\underline{i}\,$\oplus$\,z & \textsc{ sg ine } \\
\underline{dokument}\,$\oplus$\,\underline{i}\,$\oplus$\,ss & \textsc{ sg ela } \\
\underline{dokument}\,$\oplus$\,\underline{i}\,$\oplus$\,llõ & \textsc{ sg all } \\
\underline{dokument}\,$\oplus$\,\underline{i}\,$\oplus$\,ll & \textsc{ sg ade } \\
\underline{dokument}\,$\oplus$\,\underline{i}\,$\oplus$\,lt & \textsc{ sg abl } \\
\underline{dokument}\,$\oplus$\,\underline{i}\,$\oplus$\,ssi & \textsc{ sg tra } \\
\underline{dokument}\,$\oplus$\,t\,$\oplus$\,\underline{i}\,$\oplus$\,ssaa & \textsc{ sg ter } \\
\underline{dokument}\,$\oplus$\,\underline{i}\,$\oplus$\,ka & \textsc{ sg com } \\
\underline{dokument}\,$\oplus$\,\underline{i}\,$\oplus$\,d & \textsc{ pl nom } \\
\underline{dokument}\,$\oplus$\,t\,$\oplus$\,\underline{i}\,$\oplus$\,jõ & \textsc{ pl gen } \\
\underline{dokument}\,$\oplus$\,t\,$\oplus$\,\underline{i}\,$\oplus$\,it & \textsc{ pl par } \\
\underline{dokument}\,$\oplus$\,t\,$\oplus$\,\underline{i}\,$\oplus$\,isõ & \textsc{ pl ill } \\
\underline{dokument}\,$\oplus$\,t\,$\oplus$\,\underline{i}\,$\oplus$\,iz & \textsc{ pl ine } \\
\underline{dokument}\,$\oplus$\,t\,$\oplus$\,\underline{i}\,$\oplus$\,iss & \textsc{ pl ela } \\
\underline{dokument}\,$\oplus$\,t\,$\oplus$\,\underline{i}\,$\oplus$\,illõ & \textsc{ pl all } \\
\underline{dokument}\,$\oplus$\,t\,$\oplus$\,\underline{i}\,$\oplus$\,ill & \textsc{ pl ade } \\
\underline{dokument}\,$\oplus$\,t\,$\oplus$\,\underline{i}\,$\oplus$\,ilt & \textsc{ pl abl } \\
\underline{dokument}\,$\oplus$\,t\,$\oplus$\,\underline{i}\,$\oplus$\,issi & \textsc{ pl tra } \\
\underline{dokument}\,$\oplus$\,t\,$\oplus$\,\underline{i}\,$\oplus$\,issaa & \textsc{ pl ter } \\
\underline{dokument}\,$\oplus$\,t\,$\oplus$\,\underline{i}\,$\oplus$\,jka & \textsc{ pl com } \\
\end{tabular}
\end{sideways}
\captionof{table}{Tüüpsõnamall \arabic{mallinumber}\,\vadja{dokumentti} ekstraheeritud muutvormimallid.}
\label{tab:tüüpsõnamall-dokumentti}

\end{minipage}

 
\vspace{1em}
\noindent Tüüpsõnamall \vadja{dokumentti} hõlmab vormisõnastikus 19 lekseemi: \vadja{\underline{dokument}t\underline{i}, \underline{fabrikant}t\underline{i}, \underline{Frant}t\underline{si}, \underline{fundament}t\underline{i}, \underline{kajut}t\underline{i}, \underline{kamet}t\underline{i}, \underline{kanfet}t\underline{i}, \underline{kat}t\underline{i}, \underline{komet}t\underline{i}, \underline{komfet}t\underline{i}, \underline{komnõt}t\underline{i}, \underline{laut}t\underline{i}, \underline{magnet}t\underline{i}, \underline{minut}t\underline{i}, \underline{muzõkant}t\underline{i}, \underline{protestant}t\underline{i}, \underline{protsent}t\underline{i}, \underline{Root}t\underline{si}} ja \vadja{\underline{bankrut}t\underline{i}}.
